【裁判字號】    92,上易,177
【裁判日期】    920408
【裁判案由】    傷害
【裁判全文】
臺灣高等法院高雄分院刑事判決                    九十二年度上易字第一七七號
    上  訴  人  台灣高雄地方法院檢察署檢察官
    被      告  甲○○
    選任辯護人  陳裕文  律師
                陳正男
                許瑜容
右上訴人因被告傷害案件，不服臺灣高雄地方法院九十一年度易字第二七七二號中華
民國九十一年十月三十一日第一審判決（起訴案號：臺灣高雄地方法院檢察署九十一
年度偵字第七四二七號），提起上訴，本院判決如左：
      主  文
原判決撤銷。
甲○○傷害人之身體，處有期徒刑伍月，如易科罰金，以佰元折算壹日。
      事  實
一、甲○○於民國九十一年一月二十二日下午五時許，在兄長李中寶工廠，因介入乙
    ○○與李中寶之爭執，而與乙○○亦發生言語衝突。同日下午七時三十分許，乙
    ○○復騎機車至高雄縣大社鄉萬金巷一七之二號甲○○住處前大聲叫囂，甲○○
    因而心生不悅，竟基於傷害之犯意，在家中廢五金堆中拿取一把鐵鋸走出門外，
    並持鐵鋸揮砍乙○○左手肘，致乙○○之左肘裂傷併肌腱斷裂六公分，乙○○旋
    騎乘機車急欲離去，倉皇中摔倒在地，甲○○由後趕上，再持鐵鋸揮砍乙○○左
    腰部，致乙○○左腰際裂傷四公分。乙○○隨即以手抓住鐵鋸，然甲○○心有未
    甘，仍徒手毆打乙○○頭部致乙○○受有頭部外傷、左眼臉裂傷一公分等傷害。
    嗣因乙○○母親陳黃美蕙到場喝止，甲○○方始作罷。
二、案經乙○○訴由高雄縣警察局仁武分局移送臺灣高雄地方法院檢察署檢察官偵查
    起訴。
      理  由
一、訊據被告甲○○坦承持鐵鋸揮砍被害人乙○○成傷等事實，核與告訴人乙○○指
    述及證人陳黃美蕙證述情節大致相符，並有被害人提出之診斷證明書一紙在卷可
    稽，被告此部分自白即堪信與事實相符。至被害人於偵查中固指訴其遭被告持鐵
    鋸揮砍後，被告之子李秉育竟基於共同傷害之犯意聯絡，二人再徒手毆打被害人
    成傷等情，然李秉育迭次堅決否認出手毆打被害人，再觀諸被害人於警訊時係指
    稱：「．．．我出手抓住鋸子雙方拉扯間，又有兩名男子上前幫甲○○要將鋸子
    搶走，其中一名男子並出手毆打我左眼旁部位．．．」之語（見警卷），但於偵
    查中則先係指稱：「（問：何人打你？）三人，有被告及他兒子及他兒子的朋友
    ，甲○○先打我眼睛致我眼睛看不到了，他兒子不知打我何處．．．我認為他兒
    子應有打我．．．」等語（見警卷第十四頁正、反面），其後復稱：「（問：被
    告如何傷害你？）．．．他兒子和他兒子的朋友過來，他兒子過來抓住鋸柄，被
    告、我及他兒子共三人在搶鋸子，被告右手一拳打過來打到我眼睛．．．」等語
    （見偵查卷第一五頁），被害人於警訊僅指稱遭人出手毆打眼部，並未陳稱遭李
    秉育出手毆打眼部，其後被害人於偵查除明確指訴遭被告出手毆打眼部外，始提
    及遭李秉育毆打之情，且被害人先係稱其認為李秉育應該有共同參與毆打，但不
    知李秉育毆打何處，隨後於陳述受傷經過時，陳稱其與被告、李秉育三人在搶鋸
    子，被告即出手毆打等語，均未提及李秉育出手毆打之情，是被害人指訴李秉育
    與被告共同毆打一節，尚非無瑕庛可指，尚難僅憑被害人之指述，遽認被告與李
    秉育共同出手毆打被害人。另證人即被害人之母陳黃美蕙於警訊、偵查中雖證稱
    有三、四名男子共同毆打被害人等語，但核與被害人於偵查中供述：「．．．我
    媽來時，李秉育已沒有參與下手」、「（問：你母親來時他們還有打你？）他們
    都還搶著刀子（應為鋸子），我母親來時，他們三人都還圍在旁邊」等語（見偵
    查卷第十一頁反面、第十四頁反面），尚有不符，況證人陳黃美蕙於警訊已證稱
    係於距離約十公尺外看到被害人遭三、四人圍在地上等語，則當時適值夜間，光
    線不佳，證人陳黃美蕙於相距十公尺處所見，是否真確，即非無疑，是證人陳黃
    美蕙證述見被害人遭三、四名男子共同毆打，即難遽採。從而，被告傷害被害人
    致受傷，事證明確，犯行堪以認定。
二、核被告所為，係犯刑法第二百七十七條第一項之傷害罪。至公訴意旨認被告與李
    秉育為共同正犯，因李秉育傷害犯行尚無從證明，故不論以被告與李秉育為共同
    正犯。
三、原審以被告罪證明確，予以論罪科刑，固非無見，惟查本件告訴人係乙○○，原
    判決誤載為甲○○；又被告僅因口角，竟持鐵鋸之兇器砍傷被害人，致被害人受
    有左肘裂傷併肌腱斷裂六公分及左腰際裂傷四公分等傷，傷勢非輕，且事後復未
    賠償被害人達成民事和解，原審判決量處被告有期徒刑三月，顯屬過輕，均有未
    洽。檢察官上訴意旨指摘原判決量刑過輕，為有理由，自應予以撤銷改判。爰審
    酌被告僅因口角，竟持鐵鋸之兇器砍傷被害人，致被害人受有左肘裂傷併肌腱斷
    裂六公分及左腰際裂傷四公分等傷，傷勢非輕，且事後復未賠償被害人達成民事
    和解，實無可取，但念及被告前無不良素行，有台灣高等法院被告全國前案紀錄
    表在卷足憑，因見被害人在門外叫囂，一時思慮欠週，致持鐵鋸揮砍被害人成傷
    ，犯罪後亦坦承犯行等一切情狀，量處有期刑伍月，並諭知易科罰金之折算標準
    。至被告所有用以砍傷被害人之鐵鋸一把，已經被告丟棄未能尋獲，為免日後執
    行困難，故不宣告沒收。
據上論結，應依刑事訴訟法第三百六十九條第一項前段、第三百六十四條、第二百九
十九條第一項前段、刑法第二百七十七條第一項、第四十一條第一項，罰金罰鍰提高
標準條例第一條前段、第二條，判決如主文。
本案經檢察官沈紹嘉到庭執行職務。
中      華      民      國    九十二    年      四      月      八      日
                              臺灣高等法院高雄分院刑事第一庭
                                  審判長法官  曾永宗
                                        法官  邱永貴
                                        法官  郭玫利
右正本證明與原本無異。
不得上訴。
                                  法院書記官  鄭靜芳
中    華    民    國      九十二      年      四      月    九    日
附錄本判決論罪科刑法條
刑法第二百七十七條條第一項：
傷害人之身體或健康者，處三年以下有期徒刑、拘役或一千元以罰金。


司法院資訊處製作；財團法人民間司法改革基金會備份。
